臺灣臺中地方法院刑事判決
111年度交易字第417號
公  訴  人  臺灣臺中地方檢察署檢察官
被      告  陳宗正


上列被告因公共危險案件，經檢察官提起公訴（111 年度速偵字
第1060號），本院判決如下：
    主    文
陳宗正駕駛動力交通工具而吐氣所含酒精濃度達每公升零點二五
毫克以上，累犯，處有期徒刑陸月，併科罰金新臺幣捌萬元，有
期徒刑如易科罰金、罰金如易服勞役，均以新臺幣壹仟元折算壹
日。
    犯罪事實
一、陳宗正於民國111 年3 月3 日晚間7 時許起至同月4 日凌晨
    2 時許止，在其位於臺中巿龍井區中央路1 段238 巷19號住
    所內，飲用米酒後，明知其已飲用酒類逾量，竟未待體內酒
    精成分退去，基於酒後駕駛動力交通工具之犯意，於同月4 
     日下午1 時許，騎乘車牌號碼000-0000號普通重型機車上路
    。嗣於同月4 日下午1 時40分許，行經臺中市○○區○○路0 段
    000 號時，因行車不穩為警攔查，嗣於同月4 日下午1 時43
    分許，當場測試陳宗正吐氣酒精濃度達每公升0.5 毫克（0.
    5 MG/L），而查獲上情。
二、案經臺中市政府警察局烏日分局報告臺灣臺中地方檢察署檢
    察官偵查起訴。
    理    由
壹、程序事項
一、本判決所引用被告以外之人於審判外之陳述，檢察官、被告
    陳宗正於本院審理中均未聲明異議（本院卷第31至36頁），
    本院審酌該等證據資料作成之情況，核無違法取證或其他瑕
    疵，且與待證事實有關連性，認為適當得為證據，依刑事訴
    訟法第159 條之5 規定，均有證據能力。
二、又本判決所引用之非供述證據，查無違反法定程序取得之情
    形，依刑事訴訟法第158 條之4 規定之反面解釋，均具有證
    據能力。　
貳、實體認定之依據
一、上開犯罪事實，業經被告於警詢、偵訊、本院審理中均坦承
    不諱（速偵卷第25至28、59、60頁，本院卷第31至36頁），
    並有警員職務報告、酒精測定紀錄表、臺中市○○○○○○○○○道
    路○○○○○○○○○○○號查詢機車駕駛人及車號查詢機車車籍之公路
    監理電子閘門資料等在卷可稽（速偵卷第23、29、31、33、
    35頁），足認被告之自白與事實相符，洵堪採為論罪科刑之
    依據。
二、綜上，本案事證明確，被告上開犯行，堪以認定，應依法論
    科。
參、論罪科刑
一、核被告所為，係犯刑法第185 條之3 第1 項第1 款之駕駛動
    力交通工具而吐氣所含酒精濃度達每公升0.25毫克以上罪。
    按刑法第47條第1 項關於累犯加重之規定，係不分情節，基
    於累犯者有其特別惡性及對刑罰反應力薄弱等立法理由，一
    律加重最低本刑，於不符合刑法第59條所定要件之情形下，
    致生行為人所受之刑罰超過其所應負擔罪責之個案，其人身
    自由因此遭受過苛之侵害部分，對人民受憲法第8 條保障之
    人身自由所為限制，不符憲法罪刑相當原則，牴觸憲法第23
    條比例原則。於此範圍內，有關機關應自本解釋公佈之日起
    2 年內，依本解釋意旨修正之。於修正前，為避免發生上述
    罪刑不相當之情形，法院就該個案應依本解釋意旨，裁量是
    否加重最低本刑（司法院釋字第775 號解釋意旨參照）。被
    告前因公共危險案件，經本院以108 年度沙交簡字第739  
    號判決判處有期徒刑6 月，併科罰金新臺幣8000元確定，有
    期徒刑部分於110 年1 月23日執行完畢（其後繼續在監易服
    勞役至同月31日始出監）乙情，有臺灣高等法院被告前案紀
    錄表在卷可參（本院卷第13至18頁），是被告受徒刑之執行
    完畢，5 年以內故意再犯本案有期徒刑以上之罪，為累犯，
    審酌被告所犯構成累犯之上開案件亦為公共危險案件，與本
    案所犯之罪名相同，且被告於上開案件執行完畢後，竟再犯
    本案，可見其確未因此知所警惕，對於刑罰之反應力顯然薄
    弱，是參照上開解釋意旨、考量累犯規定所欲維護法益之重
    要性及事後矯正行為人之必要性，爰裁量依刑法第47條第1 
     項規定加重其刑。
二、爰以行為人之責任為基礎，審酌被告明知酒精成分對人之意
    識、控制能力具有不良影響，超量飲酒後會導致對週遭事務
    之辨識及反應能力較平常狀況薄弱，竟仍心存僥倖，逞強騎
    車上路，危及道路交通安全，且乏尊重其他用路人生命財產
    安全之觀念；並考量被告除上開使本案構成累犯之公共危險
    案件外，先前另有其餘公共危險案件，經法院論罪科刑之情
    ，有上開臺灣高等法院被告前案紀錄表附卷為憑，及其坦承
    犯行等犯後態度；兼衡被告於本院審理中自述高職畢業之智
    識程度、目前無業、沒有收入、已經離婚、小孩由前妻照顧
    之生活狀況（本院卷第35頁），暨其犯罪之動機、目的、手
    段、駕駛動力交通工具之種類、時間、路段、被告吐氣所含
    酒精濃度達每公升0.5毫克（0.5MG/L）之違反義務程度、本
    次犯罪未發生交通事故等一切情狀，量處如主文所示之刑，
    併諭知有期徒刑如易科罰金、罰金如易服勞役之折算標準。
三、至執行裁判由為裁判法院對應之檢察署檢察官指揮之，此參
    刑事訴訟法第457 條第1 項規定即明，縱本院宣告之有期徒
    刑刑度使被告獲得易科罰金之機會，然被告是否得以易科罰
    金最終仍由執行檢察官權衡之，併此敘明。
據上論斷，應依刑事訴訟法第299 條第1 項前段，刑法第185 條
之3 第1 項第1 款、第47條第1 項、第41條第1 項前段、第42條
第3 項，刑法施行法第1 條之1 第1 項，判決如主文。
本案經檢察官楊凱婷提起公訴，檢察官李濂到庭執行職務。
中　　華　　民　　國　 111　　年　　4 　　月　　28　　日
                  刑事第四庭　法　官  劉依伶
以上正本證明與原本無異。
如不服本判決應於收受送達後20日內向本院提出上訴書狀，並應
敘述具體理由；其未敘述上訴理由者，應於上訴期間屆滿後20日
內向本院補提理由書（均須按他造當事人之人數附繕本）「切勿
逕送上級法院」。
　　　　                      書記官  盧弈捷
中　　華　　民　　國　　111 　年　　4 　　月　　28　　日
附錄本案論罪科刑法條：
中華民國刑法第185條之3
駕駛動力交通工具而有下列情形之一者，處3年以下有期徒刑，
得併科30萬元以下罰金：
一、吐氣所含酒精濃度達每公升零點二五毫克或血液中酒精濃度
    達百分之零點零五以上。
二、有前款以外之其他情事足認服用酒類或其他相類之物，致不
    能安全駕駛。
三、服用毒品、麻醉藥品或其他相類之物，致不能安全駕駛。
因而致人於死者，處3年以上10年以下有期徒刑，得併科2百萬元
以下罰金；致重傷者，處1年以上7年以下有期徒刑，得併科1百
萬元以下罰金。
曾犯本條或陸海空軍刑法第54條之罪，經有罪判決確定或經緩起
訴處分確定，於十年內再犯第1項之罪因而致人於死者，處無期
徒刑或5年以上有期徒刑，得併科3百萬元以下罰金；致重傷者，
處3年以上10年以下有期徒刑，得併科2百萬元以下罰金。